【裁判字號】    99,交簡上,273
【裁判日期】    990303
【裁判案由】    過失傷害
【裁判全文】
臺灣桃園地方法院刑事判決           99年度交簡上字第273號
上  訴  人  臺灣桃園地方法院檢察署檢察官
被      告  姚偉傑
上列上訴人因被告過失傷害案件，不服本院民國99年9 月3日99
年度壢交簡字第3557號第一審判決（聲請簡易判決處刑案號：98
年度偵字第25491 號），提起上訴，本院管轄之第二審合議庭判
決如下：
    主  文
上訴駁回。
    事實及理由
一、本案經本院合議庭審理結果，認原審簡易判決以上訴人即被
    告姚偉傑犯刑法第284 條第1 項後段之過失致重傷罪，判處
    有期徒刑4 月，並諭知易科罰金之折算標準為以新臺幣（下
    同）1,000 元折算1 日，經核認事用法及量刑均無不當，應
    予維持，並引用第一審判決書記載之事實、證據及理由（如
    附件）。
二、檢察官依循告訴人尚志宇、尚瑞豐之請求，提起上訴意旨略
    以：告訴人尚志宇因被告本件過失，受有尿道斷裂致性功能
    喪失之重傷害，其傷害永難弭平，且被告迄未賠償，未見悔
    意，原審僅判處被告有期徒刑4 月，顯屬過輕，又原審漏未
    論及被告有變換車道未讓直行車先行並注意安全距離之過失
    云云。經查，證人黃韶華於檢察官偵查中證稱：當時被告騎
    乘機車硬要穿過聯結車與路旁停放車輛間之空隙，時速約50
    公里，因機車左偏，撞擊行進中聯結車後截右側之二輪中間
    ，隨後向右人身倒地等語（見他字卷第41、44頁），再依卷
    內照片觀之，聯結車遭撞擊位置係於聯結車子車後截車身右
    側之兩輪間，距離聯結車車尾尚有相當於2 個機車身長之距
    離，而被告騎乘機車之差撞痕跡，亦位於車身左後方，並非
    於車頭處，對照二車之撞擊、受損位置，足見本件事故係發
    生於被告騎乘機車正穿過聯結車與路旁車輛間空隙之際，當
    時被告所騎乘之機車已與聯結車同向併行；參以被告於本院
    審理中自承：當時聯結車與路旁停放車輛間之空隙，比1 個
    機車車身再寬約20公分左右，伊因重心不穩才人車倒地等語
    （見本院卷第38頁反面、39頁），衡情被告所穿過之間距如
    此狹小，本件事故發生時，被告實無處於變換車道之可能，
    ，益見本件事故確係被告於通過聯結車與路旁停放車輛間空
    隙時，未注意兩側併行之間隔，及控車失當左偏所導致，臺
    灣省桃園縣區車輛行車事故鑑定委員會98年10月5 日函暨所
    附鑑定意見書亦同此見解，有該會鑑定意見書（見本院壢交
    簡字卷第71頁）在卷可稽。縱被告有變換車道之情形，亦係
    於被告穿過上開間隙之前，且該變換車道之行為既於本件事
    故之前，自難認與本件事故之發生有何相關，檢察官認原審
    漏未論及被告有變換車道未讓直行車先行並注意安全距離之
    過失云云，顯有誤會。另按量刑係法院就繫屬個案犯罪之整
    體評價，為事實審法院得依職權自由裁量之事項，量刑判斷
    當否之準據，應就判決之整體觀察為綜合考量，苟已斟酌刑
    法第57條各款所列情狀，而未逾越法定刑度，如無偏執一端
    ，致明顯失出失入情形，上級審法院即不得單就量刑部分遽
    指為不當或違法。查本件原判決就如何量定被告宣告刑之理
    由，業已詳敘審酌被告因過失導致被害人生殖機能因而毀敗
    或嚴重減損，致生永難彌平之傷害，且犯後迄今未與被害人
    達成民事和解，難認其有悔悟之意，兼衡本件車禍事故，被
    告過失之程度及其生活狀況、智識程度、與被害人之關係等
    一切具體情狀，綜合考量，而於法定刑範圍內為刑之量定，
    且刑法第284 條第1 項後段過失致重傷傷罪之法定刑為1 年
    以下有期徒刑、拘役或500 元以下罰金，原判決所量處之刑
    度顯未濫用量刑權限，亦無判決理由不備，或其他輕重相差
    懸殊等量刑有所失出或失入之違法或失當之處。至被告雖尚
    未與告訴人達成和解並賠償損害，惟被告並不推卸其過失責
    任，表明願賠償告訴人100 萬元（見本院簡上字卷第16頁反
    面、17頁），且雙方因就賠償金額之認知差距過大，未能達
    成民事和解，此有調解委員調解單1 紙在卷可稽（見本院壢
    交簡字卷第42頁）；再者，被告究應賠償多少，純屬民事問
    題，自得循民事訴訟程序尋求解決，況告訴人已另對本件被
    告提起損害賠償之民事訴訟，則告訴人所受損害，自得於該
    民事訴訟獲得救濟。檢察官上訴無視原判決就被告科刑審酌
    之詳細論述，任憑己意，徒以前詞指摘原判決量刑有欠妥適
    云云，要屬對原判決就刑之量定已詳予審酌之事項，漫為爭
    執，自非可採，其上訴為無理由，應予駁回。
據上論斷，應依刑事訴訟法第455 之1 第1 項、第3 項、第368
條、第373 條，判決如主文。
本案經檢察官蔡鴻仁到庭執行職務。
中    華    民    國    99    年    3     月     3    日
                  刑事第一庭審判長法  官  謝順輝
                                  法  官  張瓊華
                                  法  官  林虹翔
以上正本證明與原本無異。
不得上訴。
                                  書記官  劉宗源
中    華    民    國  100     年    3     月     3    日

司法院資訊處製作；財團法人民間司法改革基金會備份。
